臺灣臺北地方法院民事裁定
110年度北簡聲字第197號
聲  請  人  朱永瑜
相  對  人  新加坡商艾星國際有限公司台灣分公司

法定代理人  曾慧雯
上列當事人間請求確認債權不存在事件，聲請人聲請停止執行，
本院裁定如下：
      主    文
聲請人供擔保新臺幣壹萬伍仟貳佰零捌元後，臺灣新北地方法院
一百一十年度司執字第九九六一一號清償債務事件之強制執行程
序，於本院一百一十年度北簡字第一五三五三號確認債權不存在
事件判決確定前，應暫予停止。
      理    由
一、按債務人主張支付命令上所載債權不存在而提起確認之訴者
    ，法院依債務人聲請，得許其提供相當並確實之擔保，停止
    強制執行，民事訴訟法第521條第3項定有明文。又按法院依
    強制執行法第18條第2項規定擔保金額而准許停止強制執行
    之裁定者，該項擔保係備供債權人因停止執行所受損害之賠
    償，其數額應依標的物停止執行後，債權人未能即時受償或
    利用該標的物所受之損害額，或其因另供擔保強制執行所受
    之損害額定之，非以標的物之價值或其債權額為依據（最高
    法院91年度台抗字第429號裁定參照）。申言之，應以債權
    人因執行程序之停止，致原預期受償之時間延後所生之損害
    ，為定擔保數額之依據。又依通常社會觀念，使用金錢之對
    價即為利息，執行債權倘為金錢債權，債權人因執行程序停
    止，致受償時間延後，通常應可認係損失停止期間利用該債
    權總額所能取得之利息。再依民法第233條第1項前段、第20
    3條規定，遲延之債務，以支付金錢為標的者，債權人得請
    求依法定利率計算之遲延利息；應付利息之債務，其利率未
    經約定，亦無法律可據者，週年利率為百分之五。此項遲延
    利息之本質屬於法定損害賠償，亦可據為金錢債權遲延受償
    所可能發生之損害之賠償標準。
二、查相對人於民國110年8月12日以臺灣新北地方法院109年度
    司執字第43621號債權憑證為執行名義，聲請臺灣新北地方
    法院以110年度司執字第99611號清償債務事件對聲請人之財
    產為強制執行，其聲請執行債權金額為新臺幣（下同）10萬
    1,385元及自91年3月21日起至清償日止，按年息15%計算之
    利息，暨取得執行名義、強制執行之費用。嗣聲請人於110
    年9月30日以相對人為被告，向本院提起110年度北簡字第15
    353號確認債權不存在事件等情，業經本院調取上開執行事
    件及確認債權不存在事件卷宗核閱明確。聲請人既已提起確
    認債權不存在訴訟，其聲請裁定停止上開執行事件之執行程
    序，與民事訴訟法第521條第3項規定即無不合。
三、次查相對人於上開執行事件聲請執行之債權額為101,385元
    ，業經本院依職權調取上開卷宗核閱無訛。又上開執行程序
    停止執行期間最遲應至本院110年度北簡字第15353號確認債
    權不存在事件判決確定，而該事件之訴訟標的未逾50萬元，
    依民事訴訟法第427條第1項規定應適用簡易訴訟程序，其期
    限參考各級法院辦案期限實施要點規定，簡易事件第一、二
    審審判案件之辦案期限分別為10個月、2年，共計2年10個月
    ，加上裁判送達、上訴、分案等期間，則兩造間債務人異議
    之訴審理期限約需3年，爰以此為預估聲請人提起債務人異
    議之訴獲准停止執行因而致相對人執行延宕之期間，是以相
    對人因停止執行未能受償上開債權總額所受損害為上開債權
    總額之法定遲延利息即15,208元（計算式：101,385元×5%×3
    年＝15,207.75元，元以下四捨五入），為相對人因聲請人提
    起債務人異議之訴，因而停止執行致未能即時受償之損害額
    。
四、爰依強制執行法第18條第2項，裁定如主文。
中　　華　　民　　國　　110 　年　　10　　月　　29　　日
　　　　　　　　　臺灣臺北地方法院臺北簡易庭
　　　　　　　　　　　　　　　法　官　蔡玉雪
以上正本證明與原本無異。
如不服本裁定，應於裁定送達後10日內，向本院提出抗告狀並表
明抗告理由，如於本裁定宣示後送達前提起抗告者，應於裁定送
達後10日內補提抗告理由書（須按他造人數附繕本），並繳納裁
判費新臺幣1,000元。
中　　華　　民　　國　　110 　年　　10　　月　　29　　日
　　　　　　　　　　　　　　　書記官　陳黎諭